臺灣嘉義地方法院民事裁定
111年度輔宣字第7號
聲  請  人  鄭毓菁  

相  對  人  鄭宇珊  




上列聲請人聲請對相對人為輔助宣告事件，本院裁定如下：
    主    文
宣告鄭宇珊（女，民國○○○年○月○○日生，身分證統一編號：Z○○○
○○○○○○號）為受輔助宣告之人。
選定鄭毓菁（男、民國○○○年○月○日生、身分證統一編號：Z○○○○
○○○○○號）為受輔助宣告之人鄭宇珊之輔助人。
聲請程序費用由受輔助宣告之人鄭宇珊負擔。
    理    由
一、聲請意旨略以：聲請人為相對人之父，相對人因患有妄想型
    思覺失調症，有行為混亂、情緒失調、睡眠失調等症狀，領
    有輕度身心障礙證明，自民國110年10月26日起於臺中榮民
    總醫院嘉義分院住院至今，其為意思表示或受意思表示，或
    辨識其意思表示效果之能力顯有不足，為此聲請對相對人為
    輔助之宣告，另選任聲請人為相對人之輔助人。
二、按對於因精神障礙或其他心智缺陷，致其為意思表示或受意
    思表示，或辨識其意思表示效果之能力，顯有不足者，法院
    得因本人、配偶、四親等內之親屬、最近一年有同居事實之
    其他親屬、檢察官、主管機關或社會福利機構之聲請，為輔
    助之宣告。受輔助宣告之人，應置輔助人；法院為輔助之宣
    告時，應依職權就配偶、四親等內之親屬、最近一年有同居
    事實之其他親屬、主管機關、社會福利機構或其他適當之人
    選定一人或數人為輔助人。法院選定輔助人時，應依受輔助
    宣告之人之最佳利益，優先考量受輔助宣告之人之意見，審
    酌一切情狀，並注意下列事項：受輔助宣告之人之身心狀態
    與生活及財產狀況、受輔助宣告之人與其配偶、子女或其他
    共同生活之人間之情感狀況、輔助人之職業、經歷、意見及
    其與受輔助宣告之人之利害關係。民法第15條之1、第1113
    條之1第1項、第2項準用第1111條及第1111條之1分別定有明
    文。
三、經查，聲請人所主張之事實，業據其提出戶籍謄本、臺中榮
    民總醫院嘉義分院診斷證明書、身心障礙證明書影本等件為
    證。而本院於民國111年3月3日會同鑑定人即臺中榮民總醫
    院嘉義分院黃立中醫師就相對人之現況為鑑定，相對人有言
    語表達，能簡單回覆所詢問之問題，而鑑定人就相對人之精
    神狀況為鑑定後，鑑定結果認：相對人智力落在輕度智能不
    足範圍，與病前功能相較應已出現退化，此外否認仍有幻聽
    、妄想等精神症干擾，唯病識感與生活動機似稍差，建議持
    續精神科藥物治療，相對人目前因其他心智缺陷，致其為意
    思表示或受意思表示、或辨識意思表示效果之能力顯有不足
    ，有本院111年3月3日勘驗筆錄、精神鑑定報告在卷可稽（
    本院卷第37至39頁、第43頁）。本院審酌上開勘驗結果及鑑
    定意見，認相對人現因思覺失調症之故，致其理解及判斷力
    明顯較一般人為弱，在適應生活、工作環境上較為困難，足
    認相對人已達因其他心智缺陷，致其為意思表示或受意思表
    示、或辨識意思表示效果之能力顯有不足之程度，故聲請人
    聲請對相對人為輔助之宣告，為有理由，應予准許。
四、本件相對人既經宣告為受輔助宣告之人，本院自應為其選定
    輔助人。查相對人未婚無子女，聲請人為相對人之父，有意
    願擔任相對人之輔助人，母親陳宥蓁、二姐鄭婷勻均表示同
    意等情，有親屬系統表、戶籍謄本、同意書等件在卷可參（
    本院卷第9至11頁、第45至49頁），本院參酌聲請人為相對
    人之父，為相對人至親，有相當之信賴關係，適於執行輔助
    人之職務，以及聲請人之意願，認由聲請人任相對人之輔助
    人，最能符合受輔助宣告之人之最佳利益，爰依上開規定，
    選定聲請人為相對人之輔助人。
五、依家事事件法第164條第2項、第177條第2項，裁定如主文。
中　　華　　民　　國　　111 　年　　3 　　月　　4 　　日
                    家事法庭  法  官  葉南君
以上正本證明與原本無異。
如不服本裁定，應於收受送達後十日內向本院提出抗告狀。
                              書記官  戴睦憲
中　　華　　民　　國　　111 　年　　3 　　月　　8 　　日